【裁判字號】    91,易,223
【裁判日期】    920522
【裁判案由】    竊盜等
【裁判全文】
臺灣桃園地方法院刑事判決                          九十一年度易字第二二三號
    公  訴  人  臺灣桃園地方法院檢察署檢察官
    被      告  己○○
右列被告因竊盜案件，經檢察官提起公訴（九十年度偵字第二○五三八號），本院判
決如左：
    主  文
己○○連續攜帶兇器竊盜，累犯，處有期徒刑壹年伍月。
    事  實
一、己○○前於民國八十九年間因贓物案件，經本院以八十九年度易字第二三０一號
    判決有期徒刑四月，嗣經台灣高等法院以八十九年度上易字第四七四八號判決撤
    銷原判決，改判有期徒刑四月確定，於九十年四月二十三日易科罰金執行完畢。
    詎猶不思悔悟，復基於意圖為自己不法所有之概括犯意，連續於下列時、地，以
    其所有之客觀上具有危險性，足供兇器使用之平口起子撬開汽車車門鎖，再以平
    口起子或自備之車鑰匙插入電門鎖啟動之方式，竊取下列汽車：(一)九十年十一月
    二日上午六時許，在桃園縣龍潭鄉○○路○○段三四○號前，竊取壬○○所有而
    登記其胞兄黃海祥名義之車牌號碼ＬＭ─九○四六號自用小客車一部；(二)九十年
    十一月八日十一時至十三時間之某一時點，在台北縣三重市○○○路一○三號前
    ，竊取辛○○所有之車牌號碼五Ａ─三六二六號自用小客車一部；(三)九十年十一
    月二十四日上午十時許，在桃園縣中壢市○○○路體育場前，竊取戊○○所有而
    登記其母張王春桃名義之車牌號碼Ｇ七─一八七○號自用小客車一部；(四)九十年
    十一月三十日凌晨三時許，在台北縣樹林市○○街二七六之一號旁，竊取甲○○
    所有之車牌號碼Ｋ五－四八一二號之自用小客車一部；(五)九十年十二月三日凌晨
    三時許，在台北市○○○路○段一四一巷二七號對面，竊取癸○○所有ＣＴ─八
    七九五號自用小客車一部，得手後均駕至其所承租之桃園縣蘆竹鄉○○街○段一
    二七九號的工廠予以解體，迄九十年十二月六日零時許，為警在上開工廠查獲，
    起出壬○○所有之前揭自用小客車車牌一面、辛○○所有之前揭自用小客車該車
    車牌一面、戊○○所有之前揭自用小客車引擎一具、癸○○所有之前揭自用小客
    車該車車牌一面、解體零件一批及甲○○所有而車內已遭拆解之前揭自用小客車
    一部，惟前揭自用小客車之零件已大部分去向不明，並扣得己○○所有用以拆解
    自用小客車之活動板手二支、固定板手四支、鉗子二支、起子二支等工具。
二、案經壬○○、辛○○、癸○○訴由桃園縣警察局大園分局報請台灣桃園地方法院
    檢察署檢察官偵查起訴。
    理  由
一、訊據被告己○○矢口否認有何竊盜之犯行，先辯稱：該四部汽車（不含被害人甲○○所有之自用小客車）均係因丁○○先前向伊租車欠伊十萬元，於警察查獲前
    一星期的某一天陸續牽至伊工廠抵債的，後改口辯稱係案發前十日，伊友人丙○○在桃園市與之相遇，林某說有多輛車子要賣，因林某深知伊曾開汽車保養廠及
    中古汽車買賣，伊當日即拿十五萬元及倉庫鑰匙予林某，伊於案發前一星期未曾
    去所租之倉庫，案發當日才知倉庫內放置四輛林某開去之車輛，並辯稱伊在警訊
    被警察刑求云云，經查：
    (一)被告於檢察官偵訊及本院審理中雖均辯稱伊在警訊遭警員刑求云云，惟查其為
      警查獲當日移送臺灣桃園地方法院檢察署由內勤檢察官偵訊時，其當庭經檢察
      官檢視其身體，僅左背上方約有一公分及０‧五公分擦傷傷口（見偵查卷第四
      十五頁），當日經檢察官向本院聲請羈押，由本院值班法官當庭勘驗，其背部
      亦僅有約一‧五公分的挫傷，腿部之傷痕有輕微擦傷（見本院九十年度聲羈字
      第五四二號卷第五頁），而其於同日羈押送至台灣桃園看守所時，其在新收收
      容人內外傷紀錄表則自述無內外傷，均顯與其在本院九十一年六月二十日訊問
      時所稱係「有七、八個警察打伊，他們是用踹的」（見本院卷第一一七頁）之
      情節不符，因依一般經驗法則判斷，遭腳踹所受的傷應是瘀傷，而非擦傷或挫
      傷，且警員均受過相當之訓練，如有七、八位警員踹被告，被告豈會僅受前開
      之傷害呢？被告於本院同日訊問時又稱不知是誰打伊的，於本院九十一年八月
      二十二日訊問時復自承替伊製作警訊筆錄之警員張招松沒有毆打伊，且衡之一
      般情形，犯罪嫌疑人為警查獲時常有掙脫之情形，也因此在逮捕過程不免會造
      成擦傷之情形，證人張招松於本院九十一年二月十九日訊問時既已結證稱：「
      在查獲本件前的二個星期左右，我們就開始去現場查看，看了之後，因為他出
      入時間不定，我們在查獲那天已經發現裡面已經有人在裡面了，所以我們就在
      外面等，等到被告發現外面有警察，被告也不出聲音，我們就故意派一些人先
      離開，被告誤以為我們已經離開，就衝出來想要逃離現場，於是就在工廠門口
      將被告抓住，我們將被告帶回去工廠裡面去」等語（見本院卷第三十六頁），
      則被告係在衝出工廠遭警制伏當時因而受有前開擦傷，亦與經驗法則不相違背
      ，是被告所辯要屬無據，尚難採信。
    (二)又告訴人壬○○、辛○○、癸○○與被害人戊○○等人所有之前揭自用小客車
      係分別於前揭時、地遭竊等情，業據渠四人於警訊中指述明確，核與被告於警
      訊所供稱竊車之時間、地點相符，又被告於警局已供稱：「（警方所查獲失竊
      自小客ＬＭ─九○四六號、五Ａ─三六二六號、Ｇ七─一八七○號、ＣＴ─八
      七九五號等車？）是我竊取的，以起子將駕駛車門撬開後，進入駕駛座，有時
      以自備鑰匙或起子插入電門鎖將車發動開走，均我一人所為，準備拆解零件使
      用，查扣工具是我拆解車輛所使用」等語，與其在前揭工廠拆解前開自用小客
      車之情節相符，此外，並有車輛竊盜、車牌失竊資料個別查詢報表－查詢車輛
      認可資料三紙、車籍作業系統－查詢認可資料一紙及壬○○、辛○○、癸○○
      、戊○○等人所出具之贓物認領保管單各一紙附卷可稽，再參以被告經本院送
      請法務部調查局為測謊鑑定，被告就「車子非其所偷」之問題經測試呈情緒波
      動反應，經鑑定人研判有說謊（見本院卷第一五二頁法務部調查局測謊報告書
      ）等情，堪認該四部自用小客車應為被告所竊無誤。再被害人甲○○所有之前
      開自用小客車係於九十年十一月三十日三時許，在台北縣樹林市○○街二七六
      之一號旁所失竊，業據被害人甲○○於警訊指述明確，被告雖否認竊取該車，
      然該車確實於被告所承租之前揭工廠內查獲，且被告已著手拆解該部自用小客
      車，其情節與被告竊取另四部自用小客車之情節相符，並有車輛竊盜、車牌失
      竊資料個別查詢報表－查詢車輛認可資料一紙及被害人甲○○所出具之贓物認
      領保管單一紙附卷可稽，亦堪認該部自用小客車亦為被告所竊無誤。
    (三)被告於檢察官偵訊辯稱：前述四部車都是住址、電話不詳之『丁○○』於查獲
      前一週，同天陸續牽來工廠，他一人來，坐計程車走，四台抵五年前欠伊十萬
      元，伊知是贓車，不知是否『丁○○』偷的云云，於本院審理中先辯稱：該四
      部汽車（不含被害人甲○○所有之自用小客車）均係因丁○○先前向伊租車欠
      伊十萬元，於警察查獲前一星期的某一天陸續牽至伊工廠抵債的，後改口辯稱
      係案發前十日，伊友人丙○○在桃園市與之相遇，林某說有多輛車子要賣，因
      林某深知伊曾開汽車保養廠及中古汽車買賣，伊當日即拿十五萬元及倉庫鑰匙
      予林某，伊於案發前一星期未曾去所租之倉庫，案發當日才知倉庫內放置四輛
      林某開去之車輛云云，前後所辯不一，已難令人置信；又證人徐祥恩（原名丁○○）於本院九十二年一月六日訊問時已結證稱：伊與被告的弟弟有接觸，與
      被告沒有接觸，伊沒有欠被告錢，伊的汽車被己○○的表弟開走，己○○替其
      表弟還伊十萬元，伊不曾交車子予己○○，亦不曾與己○○來往等語，而被告
      所聲請傳喚之證人即被告之姊夫乙○○於本院同日訊問時，雖證稱丁○○有向
      被告租車，有欠被告租車費，惟其亦證稱該些消息都是伊聽來，是其所證乃為
      傳聞證據，且與真正之當事人徐祥恩所證述之內容不符，尚不足採信，是足認
      被告此部分所辯顯與事實不符，不足採信；再證人丙○○於本院九十一年五月
      十三日訊問時已證稱伊未賣車給被告，被告倉庫內的四部車子均非伊所交付，
      顯與被告所辯不符，被告所辯即難予採信。至證人丙○○所稱係其友人「小江
      」的賣車子給被告，是伊替被告將倉庫的鑰匙交給「小江」，「小江」如何交
      車、交幾部車伊都不知道，只知「小江」有告訴他開四部車過去被告的倉庫云
      云，此顯與經驗法則不符，因被告係於九十年十月三十日始以每月高達四萬元
      之租金向證人黃傳奇承租前揭廠房，且於承租後即在工廠內裝潢隔音設備，其
      與「小江」不認識，豈可能隨意將廠房之鑰匙交由他人，而任他人將贓車放置
      其工廠內或為其他不法之行為？又證人丙○○既稱其與「小江」認識六年，其
      竟稱不知「小江」之真實姓名，且其既稱未到過被告前揭承租之工廠，那「小
      江」如何將車送至前揭工廠內？足見證人丙○○所述係迴護被告之詞，不足採
      信。
    (四)綜上所述，本件被告前開犯行已臻明確，應予依法論科。
二、按刑法第三百二十一條第一項第三款之攜帶兇器竊盜罪，係以行為人攜帶兇器竊
    盜為其加重條件，此所謂兇器，其種類並無限制，凡客觀上足對人之生命、身體
    、安全構成威脅，具有危險性之兇器均屬之，且祇須行竊時攜帶此種具有危險性
    之兇器為已足，並不以攜帶之初有行兇之意圖為必要（最高法院七十九年台上字
    第五二五三號判例可資參照）。被告持以行竊之平口起子（即一般所謂之一字起
    子）雖未經扣案，然一般所見之平口起子係金屬製品，前端呈扁平、尖銳，如以
    之刺、戳人之身體，將致人體受傷，對人之生命、身體造成危險，於客觀上顯屬
    具有危險性之兇器。核被告之所為，係犯刑法第三百二十一條第一項第三款之攜
    帶兇器竊盜罪。被告先後五次之犯行，時間緊接，犯罪構成要件相同，顯係基於
    概括之犯意反覆為之，為連續犯，應依刑法第五十六條規定，以一罪論，並依法
    加重其刑。又被告前於八十九年間因贓物案件，經本院以八十九年度易字第二三
    ０一號判決有期徒刑四月，嗣經台灣高等法院以八十九年度上易字第四七四八號
    判決撤銷原判決，改判有期徒刑四月確定，於九十年四月二十三日易科罰金執行
    完畢，此有台灣高等法院被告全國前案記錄表在卷可參，其於有期徒刑執行完畢
    後，五年以內再犯本件有期徒刑以上之罪，為累犯，應依刑法第四十七條規定加
    重其刑，並依法遞加重之。爰審酌被告甫因贓物案件執行完畢，即又連續竊取他
    人汽車，並將汽車解體，惡性非輕，所竊取財物之價值非微、所生損害甚大，犯
    後否認犯行，態度欠佳等一切情狀，量處如主文所示之刑，以資懲儆。至扣案之
    活動板手二支、固定板手四支、鉗子二支、起子二支等工具，固經被告坦承均為
    其所有，惟該些工具既均係拆解前揭自用小客車所用之工具，非竊車之工具，自
    非屬供本件竊盜所用之物，故不予宣告沒收，附此敘明。
三、公訴意旨另以：被告於竊得前開告訴人辛○○所有之車牌號碼五Ａ─三六二六號
    自用小客車後，於九十年十一月八日二十時至翌（九）日中午許，先後三至四次
    ，親自或利用不法所有犯意聯絡之不詳男子撥打辛○○車內前擋風玻璃處所留行
    動電話號碼0000000000，向辛○○恐嚇稱：「匯款新台幣十萬元（下
    同）就還車」，致使畏怖對方拒不還車而求降至五萬元一定，隨即於同月九日十
    四時二十六分許，如數匯款至其指定之第一商業銀行西門分行帳號000000
    00000號帳戶（戶名庚○○），認被告尚涉有刑法第三百四十六條第一項之
    恐嚇取財罪嫌。惟：
    (一)按犯罪事實應依證據認定之，無證據不得推定其犯罪事實；不能證明被告犯罪
      者，應諭知無罪之判決，刑事訴訟法第一百五十四條、第三百零一條第一項分
      別定有明文。又所謂認定犯罪事實之證據，係指足以認定被告確有犯罪行為之
      積極證據而言，如未發現相當證據，或證據不足以證明，自不能以推測或擬制
      之方法，以為裁判基礎。又認定不利於被告之事實，需依積極證據，茍積極證
      據不足為不利於被告事實之認定時，即應為有利於被告之認定，更不必有何有
      利之證據，此有最高法院四十年台上字第八六號、三十年上字第八一六號判例
      可供參照。次按，刑事訴訟上證明之資料，無論其為直接證據或間接證據，均
      須達於通常一般人均不致於有所懷疑，而得確信其為真實之程度，始得據為有
      罪之認定，若其關於被告是否犯罪之證明未能達此程度，而有合理性懷疑之存
      在，致使無從形成有罪之確信，根據「罪證有疑，利於被告」之證據法則，即
      不得遽為不利被告之認定，其以情況證據（即間接證據）斷罪時，尤須基於該
      證據在直接關係上所可證明之他項情況事實，本乎推理作用足以確證被告有罪
      ，方為合法，不得徒憑主觀上之推想，將一般經驗上有利被告之其他合理情況
      逕予排除，此觀諸最高法院七十六年台上字第四九八六號、三十二年度上字六
      七號判例意旨亦甚明顯。又按，法院固應依職權調查證據，但並無蒐集證據之
      義務，法院調查之範圍以審判中案內所存在之一切證據為限，案內所不存在之
      證據，即不得責令法院為發現真實，應依職權從各方面詳加蒐集、調查，亦經
      最高法院八十七年度台非字第一號判決闡釋在案。
    (二)查公訴人認被告涉有此罪嫌，係以：告訴人辛○○於其汽車失竊（九十年十一
      月八日上午十一時停車、下午一時許發現失竊）當晚八時許，首次接獲要求匯
      款十萬元之恐嚇電話，迄至翌日中午，共三至四次，均未顯示來電號碼，該撥
      電者為一男子等事實，已經告訴人辛○○陳明在卷，而該男子之聲音是否為被
      告己○○本人一節，經告訴人辛○○以當庭及電話中聽聞被告聲音方式辨認，
      固稱：「電話中聽起來，聲音有百分之七十像該男」在卷，雖尚未能確認為同
      一人，然查告訴人黃明達於發現失竊時（當日下午一時許），至首次接獲恐嚇
      電話（當晚八時許），其間歷約七小時左右，基於被告己○○之上開竊盜事實
      推論，既黃明達該車應認為被告一人所竊，衡情該車內前擋風玻璃處留有行動
      電話號碼（臨時停車聯絡之用），必為被告己○○所知悉，而該車復在被告己○○實力支配管領之中，如被告己○○未親自撥打電話予辛○○，顯然係提供
      電話號碼與不詳男子以遂行共同不法恐嚇取財至明，參以前述失竊四車，依附
      卷之上述查詢認可資料顯示：其中壬○○該車為一九九二年份、戊○○該車為
      一九九六年份、癸○○該車為一九九七年份，較之辛○○該車二○○○年份相
      對老舊不值，兼以告訴人辛○○所陳「我車是ＣＡＭＲＹ，買九十九萬多，開
      一年半而已」，足認其車價值不菲，而本件除辛○○外，被害人戊○○於其車
      內同處亦留有行動電話號碼，惟僅辛○○因而接獲要求匯款電話，堪認被告己○○竊車後預料辛○○不捨昂貴愛車而願匯款之可能較高，致有撥電嚇令匯款
      之舉，是被告己○○縱非撥電予辛○○該男，核亦無從解免共同犯罪之罪責為
      其論據。訊之被告則堅決否認有何恐嚇取財之犯行，辯稱伊未撥打電話恐嚇車
      主，庚○○之帳戶亦非其所使用等語。
    (三)公訴人之前開論據固甚有理由，惟被告自始即堅決否認有何恐嚇取財之犯行，
      告訴人辛○○於檢察官九十一年一月七日訊問時，以當庭及自電話中聽聞被告
      聲音方式辨認，既稱現場聽不太像，電話聽起來，聲音有百分之七十像，伊不
      敢確定是他等語，又證人即告訴人辛○○匯款之帳戶名義人庚○○於本院九十
      一年二月十九日訊問時，證稱該帳戶不是伊開戶的，伊的名字遭他人拿去各銀
      行開戶，共開了二十幾個帳戶等語，而警方於被告處並未查獲有任何有關之帳
      戶存摺、提款卡或提款單等相關事證，經本院向台灣士林地方法院檢察署調取
      證人庚○○被冒名申請帳戶用以恐嚇取財案件之卷證資料，亦未發現有任何證
      據或證人指述被告與該擄車恐嚇集團有關，再被告竊車之目的既在拆解零件，
      並已將該汽車拆解殆盡，似無為恐嚇取財之動機，而他人利用被告竊盜之機會
      恐嚇告訴人辛○○之情形則非不無可能，因此，是否真為被告或其利用他人以
      電話向告訴人辛○○即不無疑義，且觀全案卷證資料，復查無其他積極之證據
      足以證明被告有何恐嚇取財之犯行，被告此部分之犯罪即屬不能證明，依前開
      法條及判例意旨原應為被告無罪判決之諭知，惟公訴意旨認此部分與被告所犯
      前開經本院判罪科刑之竊盜犯行間，有牽連犯之裁判上一罪關係，爰不另為無
      罪判決之諭知。
據上論斷，應依刑事訴訟法第二百九十九條第一項前段，刑法第五十六條、第三百二
十一條第一項第三款、第四十七條，判決如主文。
本案經檢察官郭靜文到庭執行職務。
中      華      民      國    九十二    年      五      月    二十二    日
                                    臺灣桃園地方法院刑事第六庭
                                        法  官  林  春  鈴
右正本證明與原本無異。
如不服本判決，應於判決送達後十日內向本院提出上訴狀( 應附繕本 )，上訴於
臺灣高等法院。
                                        書記官  江  世  亨
中        華        民        國   九十二   年   五   月    二十七    日
附論罪科刑依據之法條：
刑法第三百二十一條
犯竊盜罪而有左列情形之一者，處六月以上五年以下有期徒刑：
一、於夜間侵入住宅或有人居住之建築物、船艦或隱匿其內而犯之者。
二、毀越門扇、牆垣或其他安全設備而犯之者。
三、攜帶兇器而犯之者。
四、結夥三人以上而犯之者。
五、乘火災、水災或其他災害之際而犯之者。
六、在車站或埠頭而犯之者。
前項之未遂犯罰之。


司法院資訊處製作；財團法人民間司法改革基金會備份。
